臺灣苗栗地方法院刑事判決　　　　　　　　　　　　　九十一年度訴字第一六一號
　　公　訴　人　臺灣苗栗地方法院檢察署檢察官
　　被　　　告　丙○○
　　指定辯護人　本院公設辯護人　己○○
右列被告因違反毒品危害防制條例案件，經檢察官提起公訴（八十九年度偵字第四三
二四號），本院判決如左：
    主  文
丙○○販賣第二級毒品，累犯，處有期徒刑拾年。扣案之第二級毒品安非他命肆小包
毛重約肆點玖捌公克沒收銷燬之。
    事  實
一、丙○○曾因違反麻醉藥品管理條例，經法院判處有期徒刑四月，甫於民國（下同
    ）八十六年十月二十三日執行完畢，猶不知悔改，竟意圖營利，於八十九年十月
    十一日二十三時許，在其位於台中縣外埔鄉○○村○鄰○○路莊內巷一弄五十六
    號之住處附近，向綽號「阿雄」之真實姓名年籍不詳之男子，以新台幣（下同）
    七千元之價格販入第二級毒品安非他命毛重約四點九八公克後，委由戊○○（另
    為不起訴處分）駕駛車牌ＰＫ—六九二六之自小客車，一同前往乙○○位於苗栗
    縣三義鄉西湖村十四鄰伯公坑八號之住處欲販售第二級毒品安非他命予乙○○，
    嗣於八十九年十月十四日凌晨一時許，經警在苗栗縣三義鄉西湖村伯公坑八號後
    院當場查獲，並扣得第二級毒品安非他命四小包毛重約四點九八公克。
二、案經苗栗縣警察局苗栗分局報請臺灣苗栗地方法院檢察署檢察官偵查起訴。
    理  由
一、訊之被告丙○○矢口否認有販賣第二級毒品安非他命犯行，並辯稱：伊未帶上開
    毒品到乙○○家，而係伊欲到乙○○家找乙○○老婆拿東西（指安非他命），扣
    案之毒品是誰的伊不清楚云云。惟查，被告於警局初訊時並未否認其於右揭時地
    持第二級毒品安非他命欲販賣之事實，證人即於右揭時地同時遭警方查獲之丁○○到庭證稱：伊不認識戊○○，查獲前數日丙○○曾經販賣安非他命給伊與其夫
    乙○○，價格約新台幣一千至二千元，且丙○○復稱還有很多貨，問伊夫妻是否
    需要；通常均由夫乙○○與丙○○聯絡等語，證述明確，則被告於查獲前即曾販
    賣第二級毒品安非他命予乙○○施用；參以亦同於右揭時地遭警方查獲之甲○○
    於警訊及偵查時供稱：當日前往丁○○住處，原欲請渠等調安非他命以供吸食，
    到該處後，由乙○○提供安非他命、摻雜海洛因之香菸與吸食器供伊施用，扣案
    之安非他命應為丙○○與丁○○所有等語；況扣案之安非他命市價約七千元，業
    據被告供承在卷，價值不菲，當無免費供應友人施用之理。故被告於右述時間與
    戊○○驅車前往丁○○與乙○○之上開住處，並非純係免費提供安非他命供友人
    施用或販賣與不特定人，而係應有特定之交易對象。另被告於戊○○驅車前往乙○○上開住處途中，將安非他命予以分裝，業據同案被告戊○○供述在卷，足徵
    被告於右開時地持第二級毒品安非他命前往乙○○之上址住處，顯欲販賣第二級
    毒品安非他命。綜上所述，被告上開所辯，均係卸責之詞，不足採信。被告犯行
    ，足堪認定。
二、核被告所為，係違反毒品危害防制條例第四條第二項之販賣第二級毒品罪。被告
    曾因違反麻醉藥品管理條例，經法院判處有期徒刑四月，甫於八十六年十月二十
    三日執行完畢，有台灣高等法院檢察署刑案記錄簡覆表附卷可參，其於五年內再
    犯本件有期徒刑以上之罪，為累犯，除法定刑為無期徒刑部分依法不得加重外，
    法定刑為有期徒刑及併科罰金部分，依刑法第四十七條之規定，加重其刑。爰審
    酌被告素行、犯罪動機、目的、手段、對社會所造成之危害、犯後態度及其他等
    一切犯罪情狀，量處如主文所示之刑。
三、扣案之第二級毒品安非他命四小包毛重約四點九八公克為違禁物，依法沒收銷燬
    之。
據上論斷，應依刑事訴訟法第二百九十九條第一項前段，毒品危害防制條例第四條第
二項、第十八條第一項前段、刑法第十一條、第四十七條，判決如主文。
本案經檢察官李基彰到庭執行職務
中    華    民    國    九十一      年    十一    月    十九      日
                                      台灣苗栗地方法院刑事第一庭
                                           法  官  林  誌  誠
右正本證明與原本無異。
如不服本判決，應於送達後十日內向本院提出上訴狀(須附繕本)，上訴於台灣高等
法院台中分院。
                                           書記官  李  達  成
中    華    民    國    九十一      年    十一    月    十九      日
附錄論罪科刑法條
毒品危害防制條例第四條第二項
製造、運輸、販賣第二級毒品者，處無期徒刑或七年以上有期徒刑，得併科新臺幣七
百萬元以下罰金。
